臺灣高雄地方法院鳳山簡易庭裁定
111年度鳳秩字第52號
移送機關    高雄市政府警察局鳳山分局
被移送人    劉晉廷



上列被移送人因違反社會秩序維護法案件，經移送機關以111年8
月9日高市警鳳分偵字第11173330500號移送書移送審理，本院裁
定如下：
    主      文
劉晉廷無正當理由攜帶類似真槍之玩具槍，而有危害安全之虞，
處罰鍰新臺幣陸仟元。
扣案之空氣槍壹把沒入。
劉晉廷加暴行於人部分移送不受理。
    事實及理由
壹、被移送人違反社會秩序維護法第65條第3款部分：
一、被移送人於下列時、地有違反社會秩序維護法之行為：
  ㈠時間：民國111年7月2日20時30分許。
  ㈡地點：高雄市○○區○○街000號(大方KTV包廂內)。
  ㈢行為：無正當理由攜帶類似真槍之不具殺傷力空氣槍1把，而
    有危害安全之虞。
二、按無正當理由，攜帶類似真槍之玩具槍，而有危害安全之虞
    者，處3日以下拘留或新臺幣（下同）18,000元以下罰鍰。
    社會秩序維護法第65條第3款定有明文。依上揭法條所規範
    之要件，判定被移送人有無違反該行為，首須被移送人有攜
    帶行為，次審酌該攜帶行為是否係無正當理由，再衡量被移
    送人攜帶行為所處時空，因被移送人於該時空有攜帶類似真
    槍之玩具槍，而使該時空產生安全上危害，亦即就被移送人
    客觀上之攜帶行為，依其攜帶行為之目的，考量行為人攜帶
    當時言詞舉動、時間、地點、身分等因素，據以認定其是否
    已構成該行為，合先敘明。
三、經查，被移送人於上開時、地攜帶類似真槍之空氣槍1把一
    情，業據被移送人於警詢時坦承不諱，並有扣押筆錄、扣押
    物品目錄表、扣押物品收據、扣案之空氣槍1把及照片在卷
    可稽（本院卷第13至15、35至41、46頁），自堪認定。而扣
    案之空氣槍1把，經移送機關初步測試，該空氣槍係液化氣
    體式槍枝，以小型高壓鋼瓶內之氣體為發射動力，可發射彈
    丸，並以直徑6mm之金屬彈丸測試，未貫穿監測板（鋁板）
    ，有空氣槍動能初篩報告表暨照片在卷可佐（本院卷第43至
    46頁），尚無證據證明扣案之空氣槍1把具有殺傷力。然被
    移送人所攜帶之空氣槍1把，觀諸上開照片，外觀與真槍無
    異，常人實難辨別其真偽。參以查獲當時之時、地，並非可
    攜帶、使用玩具槍枝之特定室內靶場或戶外練習場，且被移
    送人係於夜間20時30分許，將上開外觀與真槍無異之空氣槍
    置於其實力支配範圍之包包隨身攜帶，若持之示人，當會引
    起他人恐慌、畏怖，是被移送人攜帶空氣槍1把顯有危害公
    共安全之虞。被移送人固辯稱攜帶空氣槍係為上山休閒打鳥
    之用云云（本院卷第14頁），惟查獲地點在KTV包廂內，被
    移送人在密閉空間內攜帶空氣槍1把，恐有濫用或誤用而致
    危害社會安全之虞，是被移送人所辯不足採信，上開違序事
    實，應堪認定。
四、核被移送人所為，係違反社會秩序維護法第65條第3款無正
    當理由，攜帶類似真槍之玩具槍，而有危害安全之虞之規定
    。本院審酌被移送人攜帶之空氣槍未貫穿測試鋁板而不具殺
    傷力，惟仍可擊發彈丸，對於社會秩序所造成之危險程度等
    一切情狀，量處如主文第1項所示之罰鍰。扣案之空氣槍1把
    為被移送人所有，業據被移送人陳述在卷（本院卷第14頁）
    ，且係供違反上述社會秩序維護法行為所用之物，爰依社會
    秩序維護法第22條第3項前段之規定，併予宣告沒入。
貳、被移送人違反社會秩序維護法第87條第1款部分：
一、移送意旨略以：被移送人於上開時、地與關係人蔡佳宸發生
    口角糾紛，被移送人與蔡佳宸各持酒瓶互丟而蔡佳宸遭砸傷
    ，因認被移送人涉有違反社會秩序維護法第87條第1款加暴
    行於人之行為等語。
二、按加暴行於人者，處18,000元以下罰鍰，社會秩序維護法第
    87條第1款定有明文。次按左列各款案件，警察機關於訊問
    後，除有繼續調查必要者外，應即作成處分書：一、違反本
    法行為專處罰鍰或申誡之案件；第43條第1項所列各款以外
    之案件，警察機關於訊問後，應即移送該管簡易庭裁定；法
    院受理違反本法案件，除本法有規定者外，準用刑事訴訟法
    之規定，社會秩序維護法第43條第1項第1款、第45條第1項
    、第92條分別定有明文。又簡易庭審理依本法第45條第1項
    移送之案件，發現違反本法行為係屬本法第31條第1項或第4
    3條第1項各款所列之案件者，應將該案件退回原移送之警察
    機關處理，違反社會秩序維護法案件處理辦法第43條規定甚
    明。又按本法第92條準用刑事訴訟法之規定，除本法及其處
    理辦法另有規定外，凡性質上與本法規定不違背者，均在準
    用之範圍，法院辦理社會秩序維護法案件應行注意事項第21
    條亦有明文規定。依上開規定，警察機關移送地方法院簡易
    庭之案件，如屬社會秩序維護法第43條第1項所定案件，應
    由警察機關自行作成處分書，毋庸移送法院裁罰，依上開社
    會秩序維護法案件事務管轄之規定，簡易庭應就該等移送案
    件，應為不受理之裁定，退由移送機關依本法規定自為處分
    。
三、本件移送意旨認被移送人涉有違反社會秩序維護法第87條第
    1款之行為，縱令屬實，惟該條文規定於110年1月20日修正
    公布乃屬專處罰鍰之案件，依前揭規定及說明，移送機關應
    自行作成處分書，而不得移送該管簡易庭裁定。是移送機關
    就被移送人所涉加暴行於人之行為移送本庭為裁定，於法不
    合，爰不予受理，退回由原移送機關依法自為處分之處理。
參、依社會秩序維護法第45條第1項、第65條第3款、第22條第3
    項，違反社會秩序維護法案件處理辦法第43條，裁定如主文
    。
中　　華　　民　　國　　111 　年　　10　　月　　26　　日
          　　　　鳳山簡易庭  法　官  藍雅筠
以上正本係照原本作成。　　　　　　　　　
如不服本裁定，得於裁定書送達之翌日起5日內，以書狀敘述理
由，向本庭提出抗告。
中　　華　　民　　國　　111 　年　　10　　月　　26　　日
                              書記官  蔡毓琦